臺灣臺中地方法院民事裁定
110年度家調裁字第74號
聲  請  人  林緯字  
法定代理人  陳佳琪  
相  對  人  林有智  
上列當事人間否認推定生父之訴事件，本院裁定如下：
    主      文
一、確認聲請人林緯字非其母陳佳琪自相對人林有智受胎所生之
    婚生子女。
二、聲請程序費用由聲請人之法定代理人陳佳琪負擔。
    事實及理由
一、本件聲請意旨略以：聲請人生母陳佳琪與相對人於民國98年
    1月11日結婚，婚後因沒有感情，聲請人生母陳佳琪遂離家
    外住，故聲請人生母陳佳琪與相對人自106年12月起即未共
    同生活，雖二人於108年2月18日離婚，然於婚姻關係存續期
    間，聲請人生母陳佳琪自他人受胎，並於108年9月30日產下
    聲請人，聲請人依法被推定為相對人之婚生子女，然聲請人
    與相對人實無真實血緣關係，為此請求確認聲請人非相對人
    之婚生子女。另聲請人生母陳佳琪同意因本案所生之DNA鑑
    定費用及其他訴訟費用均由聲請人生母陳佳琪負擔等語。
二、相對人則以：我同意聲請人之請求事項。對於聲請人非相對
    人之婚生子女、卷內所附DNA鑑定報告內容均不爭執，並同
    意依家事事件法第33條規定，合意提起本件聲請等語。
三、按當事人就不得處分之事項，其解決事件之意思已甚接近或
    對於原因事實之有無不爭執者，得合意聲請法院為裁定；法
    院為前項裁定前，應參酌調解委員之意見及家事調查官之報
    告，依職權調查事實及必要之證據，並就調查結果使當事人
    或知悉之利害關係人有陳述意見之機會；當事人聲請辯論者
    ，應予准許，家事事件法第33條第1項、第2項定有明文。又
    依同法第35條第1項規定，上開裁定確定者，與確定判決有
    同一之效力。經查，本件否認子女之訴，屬當事人不得處分
    之事項，惟兩造就「聲請人非相對人之婚生子」之原因事實
    ，均不爭執，並合意聲請本院以裁定終結本件否認子女之訴
    （見本院110年度家補字第2290號否認推定生父事件110年11
    月29日訊問筆錄），本院自應依前揭規定為裁定，合先敘明
    。　　
四、經查，聲請人主張之事實，業據提出聲請人之出生證明書、
    戶籍謄本、柯滄銘婦產科基因飛躍生命科學實驗室親緣DNA
    鑑定報告書為證。觀諸上揭報告所載：「林威伸（F）與林
    緯字（S）之檢體由中山醫學大學附設醫院（大慶院區）提
    供送檢，受檢者身分由中山醫學大學附設醫院（大慶院區）
    證明。…。結論：本系統所檢驗之STR點位皆無法排除林威伸
    （F）與林緯字（S）之親子關係，其綜合親子關係指數為00
    00000000.1686，親子關係概率值為99.999999％。」等語
　　，本院參酌現代生物科學發達，醫學技術進步，以DNA基因
    圖譜定序檢驗方法鑑定子女之血統來源之精確度已達99.8％
    以上，是足認聲請人與相對人間並不具有真實血緣關係，聲
    請人顯非相對人之婚生子女，聲請人之主張堪信為真。又聲
    請人生母陳佳琪主張其於110年11月9日卷附DNA鑑定報告作
    成後間始知悉聲請人非相對人婚生子女一節，相對人亦不爭
    執，則聲請人於110年10月25日提起本件否認推定生父之訴
    （起訴狀上法院收文戳章參照），顯未逾越民法第1063條所
    定之2年除斥期間。從而，兩造合意聲請裁定請求確認聲請
    人非其生母陳佳琪自相對人受胎所生之婚生子女，為有理由
    ，應予准許。
五、本件聲請人確非相對人之婚生子女，已如上述，其真實血緣
    之父子身分關係，有待法院裁判還原其真相，此實乃不可歸
    責於相對人之事由，玆因聲請人提起本件否認推定生父之程
    序，相對人之應訴乃法律之規定所不得不然，核本件相對人
    應訴所為自屬伸張及防衛權利所必要，且聲請人之法定代理
    人陳佳琪亦同意由其負擔訴訟費用，是本院認本件程序費用
    應由聲請人之法定代理人陳佳琪負擔，較為公允，附此敘明
    。
六、依家事事件法第33條、第97條，非訟事件法第21條第2項，
    民事訴訟法第95條、第81條第2款之規定，爰裁定如主文。
中　　華　　民　　國　　110 　年　　12　　月　　14　　日
                  家事法庭    法  官  陳玟珍
上正本係照原本作成。
如對本裁定抗告，須於裁定送達後10日之不變期間內，向本院提
出抗告狀（須附繕本）。 　　　　　　　　　　　
中　　華　　民　　國　　110 　年　　12　　月　　14　　日
                              書記官  陳淑華